【裁判字號】    99,家聲,150
【裁判日期】    990730
【裁判案由】    聲請會同開具財產清冊之人
【裁判全文】
臺灣屏東地方法院民事裁定             99年度家聲字第150號
聲  請  人  乙○○
上列聲請人聲請指定會同開具財產清冊之人事件，本院裁定如下
：
    主      文
受監護宣告人甲○○○之財產，指定丙○○（男、民國○○年○ 月
○○日生、身分證統一編號：Ｚ000000000號）為會同開具財產清冊
之人。
聲請費用新臺幣壹仟元由受監護宣告人甲○○○負擔。
    理      由
一、聲請意旨略以：聲請人為受監護人甲○○○（女、民國○○年
    ○ 月○ 日生、身分證統一編號：Ｚ000000000號）之次子，甲
    ○○○前經本院以91年度禁字第90號裁定宣告為禁治產人，
    依法甲○○○之配偶鍾鳳龍即為其監護人，嗣因鍾鳳龍於96
    年5 月30日死亡，乃改由聲請人擔任甲○○○之監護人，因
    修法後須選定會同開具財產清冊之人，為確保受監護人甲○
    ○○之權益，爰依法請求指定第三人即受監護人甲○○○之
    三子丙○○為會同開具財產清冊之人等語。
二、按民法總則中華民國97年5 月2 日修正之條文施行前，已為
    禁治產宣告者，視為已為監護宣告，並於修正施行後，適用
    修正後之規定，民法總則施行法第4 條第2 項定有明文。次
    按受監護宣告之人應置監護人；法院為監護宣告時，應依職
    權就配偶、四親等內之親屬、最近一年有同居事實之其他親
    屬、主管機關、社會福利機構或其他適當之人選定一人或數
    人為監護人，並同時指定會同開具遺產清冊之人，民法第
    1110條、第1111條第1 項亦定有明文。
三、查聲請人主張之事實，業據提出戶籍謄本、戶籍登記簿影本
    等為證，堪信為真正。從而，聲請人聲請指定會同開具財產
    清冊之人，即屬正當。又查，丙○○為受監護人甲○○○之
    三子，其亦同意擔任會同開具財產清冊之人，甲○○○之其
    他子女鍾得華、鍾貴唐、鍾貴勝及李鍾梅珍對此亦表同意等
    情，有家庭會議記錄暨同意書1 份可考。本院審酌上開事證
    ，認丙○○為受監護人之三子，其應甚熟稔受監護人之經濟
    情形，丙○○復同意擔任此一職務，是由丙○○擔任甲○○
    ○之會同開具財產清冊之人，應能符合受監護宣告之人之最
    佳利益，爰依上揭規定，指定丙○○為會同開具遺產清冊之
    人。另依民法第1113條準用同法第1099條之規定，應於2 個
    月內開具財產清冊，並陳報法院，附此敘明。
四、依民事訴訟法第608條第1項，裁定如主文。
中    華    民    國    99    年    7     月    30    日
                        家事庭法  官  趙家光
以上正本係照原本作成。
如對本裁定抗告須於裁定送達後10日內向本院提出抗告狀。
中    華    民    國    99    年    7     月    30    日
                              書記官  簡慧瑛

司法院資訊處製作；財團法人民間司法改革基金會備份。
